【裁判字號】    97,訴,4994
【裁判日期】    981105
【裁判案由】    強盜等
【裁判全文】
臺灣板橋地方法院刑事判決              97年度訴字第4994號
公  訴  人  臺灣板橋地方法院檢察署檢察官
被      告  戊○○
                    （現於臺灣宜蘭監獄執行中）
選任辯護人  陳雅萍律師（法律扶助基金會）
被      告  己○○
選任辯護人  郭世昌律師
被      告  乙○○
                    （現於臺灣桃園女子監獄執行中）
            丙○○
                    （現於臺灣宜蘭監獄執行中）
上  一  人
選任辯護人  陳德文律師（法律扶助基金會）
上列被告因強盜等案件，經檢察官提起公訴（97年度偵字第2148
3 號、第29468 號），本院判決如下：
    主  文
戊○○共同傷害人之身體，累犯，處有期徒刑伍月。扣案不具殺
傷力之玩具空氣手槍壹支（槍枝管制編號0000000000
號），沒收。又共同以非法方法剝奪人之行動自由，累犯，處有
期徒刑拾月。扣案不具殺傷力之玩具空氣手槍壹支（槍枝管制編
號0000000000號），沒收。又共同意圖為自己不法之
所有，攜帶兇器，以脅迫至使不能抗拒，而取他人之物，累犯，
處有期徒刑柒年陸月。扣案不具殺傷力之玩具空氣手槍壹支（槍
枝管制編號0000000000號），沒收。應執行有期徒刑
捌年貳月。扣案不具殺傷力之玩具空氣手槍壹支（槍枝管制編號
0000000000號），沒收。
己○○共同傷害人之身體，累犯，處有期徒刑伍月。扣案不具殺
傷力之玩具空氣手槍壹支（槍枝管制編號0000000000
號），沒收。又共同以非法方法剝奪人之行動自由，累犯，處有
期徒刑拾月。扣案不具殺傷力之玩具空氣手槍壹支（槍枝管制編
號0000000000號），沒收。又竊盜，累犯，處有期徒
刑伍月。應執行有期徒刑壹年肆月。扣案不具殺傷力之玩具空氣
手槍壹支（槍枝管制編號0000000000號），沒收。
乙○○共同傷害人之身體，處有期徒刑參月。扣案不具殺傷力之
玩具空氣手槍壹支（槍枝管制編號0000000000號），
沒收。又共同以非法方法剝奪人之行動自由，處有期徒刑捌月。
扣案不具殺傷力之玩具空氣手槍壹支（槍枝管制編號00000
00000號），沒收。應執行有期徒刑拾月。扣案不具殺傷力
之玩具空氣手槍壹支（槍枝管制編號0000000000號）
，沒收。
丙○○共同傷害人之身體，累犯，處有期徒刑肆月。扣案不具殺
傷力之玩具空氣槍壹支（槍枝管制編號0000000000號
），沒收。又共同以非法方法剝奪人之行動自由，累犯，處有期
徒刑玖月。扣案不具殺傷力之玩具空氣手槍壹支（槍枝管制編號
0000000000號），沒收。又共同意圖為自己不法之所
有，攜帶兇器，以脅迫至使不能抗拒，而取他人之物，累犯，處
有期徒刑柒年陸月。扣案不具殺傷力之玩具空氣手槍壹支（槍枝
管制編號0000000000號），沒收。應執行有期徒刑捌
年。扣案不具殺傷力之玩具空氣手槍壹支（槍枝管制編號000
0000000號），沒收。
戊○○、乙○○其餘被訴竊盜罪部分，均無罪。
    事  實
一、戊○○前於民國91年間因施用毒品案件，經本院於92年2 月
    27日以91年度訴字第1991號判處有期徒刑8 月確定，並於93
    年8 月18日執行完畢。又於93年間因施用毒品案件，經本院
    於93年5 月31日以93年度訴字第691 號判處有期徒刑1 年確
    定，嗣經臺灣高等法院於93年10月6 日以93年度上訴字第17
    94號判決駁回上訴確定。復於94年間因施用毒品案件，經臺
    灣高等法院於94年8 月9 日以94年度上訴字第1609號判處有
    期徒刑1 年2 月確定，又因脫逃案件，經本院於94年8 月10
    日以94年度簡字第3059號判處有期徒刑5 月，上開二罪嗣經
    本院裁定應執行有期徒刑1 年4 月，與前開罪刑接續執行，
    於96年2 月5 日執行完畢（於本案構成累犯）。己○○前於
    83年間因違反麻醉藥品管理條例案件，經臺灣高等法院於83
    年10月12日以83年上易字第4338號判處有期徒刑7 月確定；
    再於同年間，因違反麻醉藥品管理條例、偽藥案件，經本院
    於84年5 月8 日以83年訴字第2031號各判處有期徒刑6 年10
    月、7 月，應執行有期徒刑7 年確定，上開三罪，嗣經裁定
    應執行刑有期徒刑7 年4 月確定，於93年8 月23日執行完畢
    （於本案構成累犯）。丙○○前於91年間因違反毒品危害防
    制條例案件，經本院於91年6 月21日以91年度易字第1296號
    判處有期徒刑4 月確定，於93年6 月9 日執行完畢。再於93
    年間因違反毒品危害防制條例案件，經本院於93年10月27日
    以93年度訴字第582 號各判處有期徒刑10月、6 月確定；另
    於同年間因偽造文書案件，經本院於93年5 月31日以93年度
    簡字第1883號判處有期徒刑3 月確定；上開三罪嗣經本院裁
    定應執行有期徒刑1 年4 月確定。又於同年間因違反毒品危
    害防制條例案件，經本院於94年2 月16日以94年度訴字第43
    號判處有期徒刑10月確定，並與上開案件接續執行，於95年
    9 月9 日執行完畢（於本案構成累犯）。
二、戊○○、己○○、乙○○及丙○○等4 人有施用第1 級毒品
    海洛因之習慣（戊○○、己○○、乙○○及丙○○施用毒品
    部分，經本院另案各判處有期徒刑1 年、10月、8 月、8 月
    確定），與丁○○係朋友關係（丁○○另案經臺灣板橋地方
    法院檢察署通緝中），於97年6 月22日凌晨5 時許，乙○○
    駕駛車號9180-UT 號自用小客車，搭載戊○○、己○○、丙○○，在臺北縣中和市○○路與板南路口，向丁○○購買海
    洛因施用，因發現丁○○給予之海洛因摻雜大量葡萄糖，純
    度不足，因而心生不滿，竟基於以非法方法剝奪人行動自由
    之犯意聯絡，由戊○○持其所有，不具殺傷力之玩具空氣手
    槍（槍枝管制編號0000000000）1 支，與己○○強押丁○○
    上乙○○所駕駛之上開自用小客車，再載往臺北縣樹林市某
    山上談判，丙○○則駕駛丁○○所有懸掛FT-0929 號車牌之
    車牌號碼2911-MQ 號自用小客車跟隨在後，而共同以此非法
    方法剝奪丁○○之行動自由。戊○○、己○○、乙○○及丙○○等4 人另基於傷害人之身體之犯意聯絡，於強押丁○○
    前往臺北縣樹林市某山上途中，先在車內由戊○○、己○○
    分別以玩具空氣手槍槍托、徒手毆打丁○○，嗣於抵達臺北
    縣樹林市某山上後，戊○○、己○○再接續徒手毆打丁○○
    ，致丁○○受有頭部創傷併顳部頭皮及上唇擦傷、頸部挫傷
    及胸腹部鈍挫傷之傷害，戊○○等4 人並脅迫丁○○賠償損
    害，否則將丁○○丟到山下，丁○○迫不得已，乃答應賠償
    戊○○等4 人約1 錢重之海洛因，並同意將其所有上開自用
    小客車暫時交予戊○○等人保管，而使丁○○行使無義務之
    事，乙○○始駕駛之上開自用小客車搭載戊○○、己○○、
    丁○○一起下山，丙○○則駕駛丁○○所有之上開自用小客
    車跟隨在後，並於下山後，將丁○○所有上開自用小客車停
    放於臺北縣樹林市○○路旁，再搭乘乙○○所駕駛之上開自
    用小客車一起離開。嗣於97年6 月22日23時30分許，行經臺
    北縣土城市○○路○ 段261 號前，戊○○等人始將丁○○釋
    放。
三、丙○○與戊○○於97年7 月1 日至臺北縣樹林市○○路旁駕
    駛停放於該處之丁○○所有之上開自用小客車，欲將丁○○
    所有之上開自用小客車駕駛至臺北縣板橋市○○路之停車場
    歸還予丁○○，於97年7 月1 日凌晨0 時40分許，行經臺北
    縣板橋市○○街71巷8 弄3 號前，見庚○○深夜獨自一人停
    放機車，另基於意圖為自己不法所有之犯意聯絡，丙○○先
    將所駕駛之丁○○所有上開自用小客車停放於路旁，戊○○
    攜帶其上開所有，雖不具殺傷力，但大部分為金屬材質，相
    當厚重，且質地堅硬，客觀上具有危險性足以對人之生命、
    身體、安全構成威脅，可供兇器使用之玩具空氣手槍1 支與
    丙○○一起下車，徒步接近庚○○，由戊○○持上開空氣槍
    抵住庚○○身體，並恫嚇：不要喊，不要叫等語，以此脅迫
    庚○○，至使庚○○不能抗拒，再由丙○○下手強取庚○○
    置放在機車腳踏墊上之背包1 個（內有現金新臺幣【下同】
    5, 00 元、皮夾1 個、美金1 元1 張、DIOR化妝品7 月試用
    品兌換券、遠東銀行、台新銀行及中國信託銀行信用卡各1
    張、郵局及板橋農會金融卡各1 張、身分證、健保卡、儲值
    卡及機車駕照各1 張、手機1 支、杯子1 個、吊飾1 個、化
    妝品1 包及鑰匙1 串），得逞後，丙○○旋即駕駛上開丁○○所有之自用小客車搭載戊○○一起離去，並將丁○○所有
    之上開自用小客車停放於臺北縣板橋市○○路之停車場，再
    通知丁○○前往取車，而欲歸還予丁○○。其後戊○○、丙○○一起將強盜取得之現金購買海洛因施用，戊○○另將強
    盜取得之庚○○所有之皮包送予其不知情之妻子乙○○。嗣
    因庚○○報警處理，經警調閱路口監視錄影帶，發現戊○○
    、丙○○將丁○○所有之上開自用小客車停放於臺北縣板橋
    市○○路停車場，乃派員前往埋伏守候，嗣於丁○○前往取
    車時即上前盤查，經依丁○○之供述，始知事實二之事實，
    並循線於97年7 月23日15日30分許，在臺北市○○路95號查
    獲戊○○、乙○○，並起出庚○○所有之皮夾1 個，戊○○
    始供承事實三之犯行。復於同日16時許，在臺北縣蘆洲市○○街33號3 號查獲己○○，並起出戊○○所有，供事實二、
    三犯罪所用之上開不具殺傷力之玩具空氣手槍1 支，及與本
    案無關之玩具塑膠子彈17顆。
四、乙○○駕駛車號9180-UT 號自用小客車，搭載戊○○、己○○欲前往某朋友住處，於97年7 月1 日18時40分許，行經甲○○所經營，位於臺北縣板橋市○○○街125 巷6 弄2 號之
    錦春西藥房，乙○○將車停於上開西藥房門前，進入該西藥
    房欲購買供施用第1 級毒品所用之針筒，適無人看店而返回
    車上，己○○得知無人看店，竟另基於意圖為自己不法所有
    之犯意，獨自下車進入西藥房內，徒手竊取擺放於櫃檯內之
    現金2 、3 萬元，己○○得手後，旋即搭乘乙○○所駕駛之
    上開自用小客車離去（乙○○、戊○○被訴竊盜無罪部分，
    詳如後述）。嗣經甲○○返回上開西藥房，發現遭竊而報警
    處理，經警依據甲○○所提供之車號，始循線查獲己○○。
五、案經丁○○、庚○○、甲○○訴由臺北縣政府警察局板橋分
    局報請臺灣板橋地方法院檢察署檢察官偵查起訴。
    理  由
壹、有罪部分（被告戊○○、己○○、乙○○及丙○○共犯妨害
    自由、傷害罪；戊○○、丙○○共犯加重強盜罪；被告己○○犯竊盜罪）：
一、程序方面：
(一)、按被告之自白，非出於強暴、脅迫、利誘、詐欺、疲勞訊問
    、違法羈押或其他不正之方法，且與事實相符者，得為證據
    ，刑事訴訟法第156 條第1 項定有明文。查被告戊○○於本
    院審理中供稱係為幫其弟己○○頂罪，所以才承認參與事實
    三之強盜犯行，被告丙○○於本院審理中供稱係為幫戊○○
    替其弟己○○頂罪，所以才配合說其係與戊○○一起參與事
    實三之強盜犯行，均未主張遭警察或檢察官刑求，則被告戊○○、丙○○於警詢、偵查中之自白，顯係出於自由意識之
    陳述，均有證據能力。
(二)、按被告以外之人於審判外之言詞或書面陳述，除法律有規定
    者外，不得作為證據，刑事訴訟法第159 條第1 項定有明文
    。查告訴人庚○○、甲○○於警詢時所為之供述，經核並不
    符合刑事訴訟法第159 之2 所定傳聞法則之例外規定，依上
    開同法第159 條第1 項之規定，自不得作為證據。
(三)、告訴人丁○○於警詢中之指訴：
(1)、按被告以外之人於審判中有死亡、身心障礙致記憶喪失或無
    法陳述、滯留國外或所在不明而無法傳喚或傳喚不到、或到
    庭後拒絕陳述等情形，其於檢察事務官、司法警察官或司法
    警察調查中所為之陳述，經證明具有可信之特別情況，且為
    證明犯罪事實存否所必要者，得為證據，刑事訴訟法第159
    條之3 定有明文。至於警詢中之陳述具備可信性與必要性，
    事實審法院除應衡酌該警詢筆錄作成之外部情況，就詢問有
    無出於不正方法、陳述是否出於非任意性等適法性與否為整
    體之考量外，應兼顧基於發見真實之需求，具有重要關係。
(2)、經查：告訴人丁○○經合法傳喚無故未到，其於警詢之供述
    ，依其記載內容，係採取一問一答方式，且其於警詢時之供
    述較接近案發時點，記憶應較為清晰，較少權衡利害得失或
    受他人干預，依經驗法則，往往較之事後翻異前詞為可信，
    其憑信性甚高，是告訴人丁○○之警詢筆錄具有較可信之特
    別情況，且其警詢筆錄基於發見真實之需求並有重要關係，
    而為證明犯罪事實之存否並有必要，且被告戊○○、己○○
    、乙○○及丙○○等人亦自白有妨害自由、傷害之犯行，故
    告訴人丁○○於警詢之陳述，就妨害自由、傷害之陳述，本
    院認符合刑事訴訟法第159 條之2 之情形，依法有證據能力
    。
(四)、證人丁○○、庚○○、甲○○、戊○○、己○○、乙○○及
    丙○○於偵查中之證述：
(1)、按「被告以外之人於偵查中向檢察官所為之陳述，除顯有不
    可信之情況者外，得為證據。」，刑事訴訟法第159 條之1
    第2 項定有明文。
(2)、查證人丁○○、庚○○、甲○○、戊○○、己○○、乙○○
    及丙○○等7 人於偵查中所為之證述，雖為被告以外之人於
    審判外之言詞陳述，惟業據各該證人依法具結，且均係就其
    等親身經歷之事實而為陳述，查無不可信之情況，又被告及
    辯護人並未主張各該證人所為陳述，有何「顯有不可信之情
    況」，依上開規定，自得為證據。
(五)、共同被告戊○○、己○○、乙○○及丙○○等4 人於警詢之
    供述：
(1)、按被告以外之人於審判外之言詞或書面陳述，除法律有規定
    者外，不得作為證據，刑事訴訟法第159 條第1 項定有明文
    。次按「刑事審判上之共同被告，係為訴訟經濟等原因，由
    檢察官或自訴人合併或追加起訴，或由法院合併審判所形成
    ，其間各別被告及犯罪事實仍獨立存在。故共同被告對於其
    他共同被告之案件而言，為被告以外之第三人，本質上屬於
    證人，為確保被告對證人之詰問權，證人於審判中，應依法
    定程序，到場具結陳述，並接受被告之詰問，其陳述始得作
    為認定被告犯罪事實之判斷依據，此觀司法院釋字第582 、
    592 號解釋意旨甚明。」，最高法院95年度台上字第2724號
    判決採同一見解。
(2)、本件證人即共同被告戊○○、己○○、乙○○及丙○○於警
    詢之供述，就其他共同被告而言，為被告以外之人於審判外
    之陳述，惟上開證人於審判外之陳述，業經本院審理時依證
    人地位到庭，依法具結陳述後，並予其他共同被告對質詰問
    之機會，且本院審理時，並再提示戊○○、己○○、乙○○
    及丙○○之上開各該供述筆錄及要旨，由其他共同被告依法
    辯論，有本院審判筆錄可考，本件證人即共同被告戊○○、
    己○○、乙○○及丙○○於警詢之供述，既已賦予其他共同
    被告反對詰問權，並踐行合法之調查程序，應有證據能力。
(六)、被告以外之人於審判外之陳述，經當事人於審判程序同意作
    為證據，法院審酌該言詞陳述或書面陳述作成時之情況，認
    為適當者，亦得為證據。當事人、代理人或辯護人於法院調
    查證據時，知有刑事訴訟法第159 條第1 項不得為證據之情
    形，而未於言詞辯論終結前聲明異議者，視為有前項之同意
    ，刑事訴訟法第159 條之5 定有明文。經查，本案其餘證據
    ，檢察官、被告及辯護人均未於言詞辯論終結前就其證據能
    力，聲明異議，是本案其他經調查之證據，依上開規定，自
    有證據能力。
二、訊據被告戊○○、己○○、乙○○及丙○○等4 人坦承有事
    實二所述之傷害、妨害自由之犯行，並經告訴人丁○○於警
    詢、偵查中指訴綦詳（見臺灣板橋地方法院檢察署97年度偵
    字第21483 號偵查卷第43頁至第46頁、第239 頁至第241 頁
    ），此外，並有亞東紀念醫院診斷證明書影本、贓款認領保
    管單各1 紙、照片5 紙、通訊監察譯文1 份在卷，及上開不
    具殺傷力之玩具空氣手槍1 支扣案可稽（見上開偵查卷第65
    頁、第80頁、第87頁至第89頁、第12 7頁、第171 頁至第21
    2 頁），足認被告戊○○、己○○、乙○○及丙○○等4 人
    於本院審理中之自白核與事實相符。至於被告丙○○之辯護
    人陳德文律師辯護稱：被告丙○○並沒有傷害、妨害自由之
    犯意聯絡及行為分擔等語，核與被告丙○○於本院審理中之
    自白不符，且被告丙○○若沒有傷害、妨害自由之犯意聯絡
    及行為分擔，為何被告戊○○、己○○於97年6 月22日凌晨
    5 時許，將告訴人丁○○強押至被告乙○○所駕駛之上開自
    用小客車時，告訴人丁○○所有之上開自用小客車係由被告
    丙○○駕駛，且跟隨乙○○所駕駛之上開自用小客車至臺北
    縣樹林市之某山上，而其後丁○○所有之上開自用小客車鑰
    匙又係其保管？故被告丙○○之辯護人陳德文律師上開所辯
    ，顯與事實不符，委不可採。至於告訴人丁○○指訴被告己○○於事實二所述之時間、地點持類似開山刀一起強押其上
    車等語，按告訴人之告訴，係以使被告受刑事訴追為目的，
    是其陳述是否與事實相符，仍應調查其他證據以資審認，經
    最高法院著有52年臺上字第1300號判例闡釋甚明。經查，被
    告戊○○、己○○、乙○○及丙○○等4 人僅供承被告戊○○於事實二之時間、地點，持不具殺傷力之玩具空氣手槍1
    支強押丁○○上乙○○所駕駛之自用小客車，均否認被告己○○當時有持類似開山刀，或公訴人所稱之西瓜刀強押丁○○上車，且無任何證據足資證明被告己○○於事實二之時間
    、地點與被告戊○○持玩具空氣手槍強押丁○○上乙○○所
    駕駛之自用小客車時，有持開山刀或西瓜刀，附此敘明。另
    公訴人聲請傳喚告訴人丁○○出庭作證，本院認事證已明，
    毋再傳喚之必要，附此敘明。綜上所述，被告戊○○、己○○、乙○○及丙○○等4 人事實二所述之傷害、妨害自由犯
    行均堪認定。
三、訊據被告戊○○、丙○○等2 人均矢口否認有事實三所述之
    強盜之犯行，戊○○辯稱：伊之前自白與丙○○一起參與，
    係為幫其弟己○○頂罪，且伊送給配偶乙○○之庚○○所有
    皮包，係己○○送給伊，伊再轉送給乙○○，實際參與事實
    欄三所述犯行之人為其弟己○○與丙○○，伊並沒有參與云
    云。被告丙○○則辯稱：伊跟戊○○去把丁○○車子開回來
    ，伊等已經跟陳啟鍾講好，隔天即7 月2 日要把車還給他，
    伊等把車開回來，伊跟己○○開車要去跟大雄要賭債，就在
    大雄家樓下等他，後來伊看到一個女生回來，很像大雄的女
    朋友，己○○就拿著玩具空氣手槍去問她大雄呢？她如果不
    認識大雄應該會說不知道，結果她說她不知道在哪裡，伊等
    就跟他說要跟大雄要賭債，不會傷害妳，結果她說你們把錢
    拿走，證件留下來，伊與己○○就把她的皮包拿走，伊並沒
    有強盜之犯意云云。經查：
(一)、上揭事實三所述之強盜犯行，業據告訴人庚○○於偵查及本
    院審理中證述綦詳（見上開偵查卷第32頁至第35頁、本院98
    年6 月3 日審判筆錄），並經被告戊○○、丙○○於警詢、
    偵查中自白在卷（見上開偵查卷第11頁、第12頁、第49頁、
    第50頁、第138 頁、第139 頁、第283 頁、第284 頁），且
    有玩具空氣手槍1 支扣案，及贓物認領保管單1 紙、照片7
    紙在卷可稽（見上開偵查卷第65頁、第70頁、第86頁至第89
    頁），足認被告戊○○、丙○○於警詢、偵查中之自白均核
    與事實相符。又被告戊○○、丙○○強盜告訴人庚○○財物
    時所持之玩具空氣手槍1 支，雖經送鑑定認不具殺傷力，有
    內政部警政署刑事警察局97年8 月25日刑鑑字第0970110903
    號槍彈鑑定書1 份在卷可稽，惟其大部分均為金屬材質，相
    當厚重，且質地堅硬等情，有該把玩具空氣手槍扣案及照片
    3 紙附卷可稽（見上開偵查卷第220 頁至第225 頁），客觀
    上足以對人之生命、身體、安全構成威脅，具有危險性，應
    屬刑法第32 1條第1 項第3 款所定之兇器無疑。
(二)、被告戊○○於警詢中供稱：「（你於駕駛丁○○之自小客車
    FT-0929 號期間，是否另涉其他刑案？）我有駕駛丁○○之
    自小客車FT-0929 號至板橋市搶奪一名夜歸女子之財物。」
    、「（現經警方提示97年7 月1 日凌晨0 時40分在板橋市○○街71巷8 弄3 號前之照片供你指認，照片中之小客車FT-0
    929 為何人駕駛？照片中之嫌犯你是否認識？）該自小客車
    FT-0929 號為丙○○所駕駛，照片中之兩名男子為我與綽號
    『香腸』之男子（即丙○○）。」、「（你當日於97年7 月
    1 日凌晨0 時40分在板橋市○○街71巷8 弄3 號前做何事？
    當日與何人共同犯此案？）我們搶奪夜歸女子之皮包，當日
    只有我跟綽號『香腸』之男子（丙○○）犯案。」、「（你
    當日持何物脅迫被害人？）我當日是持今日遭警察查獲之空
    氣槍。」、「我當日搶奪一個背包．．．，我們全數拿去購
    買毒品，警方今日發現我（註：應為乙○○）斜背包內有1
    只女用短皮夾，我便坦承是當日於板橋搶奪之物品。」等語
    ；於偵查中供稱：「（是否於97年7 月1 日凌晨0 時40分，
    在板橋市○○街71巷8 弄3 號，你持空氣槍強盜庚○○的皮
    包？）有，那不是空氣槍，是玩具槍。」、「（跟何人一起
    強盜？）丙○○。」、「（當時如何強盜庚○○？）丙○○
    拿她的皮包，我亮玩具槍給庚○○看，叫她不要動，由丙○○拿走她的皮包。」等語（見上開偵查卷第12頁、第138 頁
    、第139 頁），核與共同被告丙○○於警詢中供承：「（被
    害人庚○○於97年7 月1日0時【漏載40分】許，向本分局報
    案指稱在板橋市○○街71巷8 弄3 號前，遭二名男子持槍強
    盜1 個背包【內有新臺幣5 千元、手機1 支、2 張金融卡】
    ，本案是否為你與戊○○所為？）是的。」、「案發當天是
    我駕駛FT-0929 號自小客車載綽號『世濰』男子行經犯罪地
    時，我們見被害人庚○○一人停放機車，『世濰』叫我將車
    子停在旁邊，他就拿出1 支空氣槍抵著被害人庚○○，便叫
    我將庚○○放於機車腳踏墊上包包。我與『世濰』犯下本案
    ，沒有其他共犯。」等語，及於偵查中證稱：「（是否於97
    年7 月1 日凌晨0 時40 分 ，在板橋市○○街71巷8 弄3 號
    前，持空氣槍強盜庚○○皮包？）有。」、「（與何人共犯
    ？）戊○○。」、「（如何強盜庚○○皮包？）戊○○拿槍
    抵住庚○○．．．叫她不要動，我將皮包拿走。」、「（何
    人提議？）臨時起意。」、「（搶來的皮包如何分贓？）將
    現金拿去購買毒品，現金大約5 千元，皮包我不知道怎麼處
    理。」等語相符（見上開偵查卷第49頁、第50頁、第283 頁
    、第284 頁），且共同被告乙○○於警詢中供稱：「（警方
    於查獲妳時，在妳所背的背包內發現一個女用錢包，該錢包
    從何處得來？）是傳世濰送給我的。」；於偵查中證稱：「
    （皮夾是否為戊○○交給妳的？）是。．．．」等語（見上
    開偵查卷第25頁、第130 頁）。而被告己○○於警詢中供稱
    ：「（．．．於何時將該自小客車FT-0929 號歸還，並停放
    於何處？）．．．我不知道。」、「（你們於駕駛丁○○所
    有之自小客車FT-0929 號期間，是否有另涉及其他刑案？）
    沒有。」等語；於偵查中證稱：「（97年7 月1 日有無一起
    強盜庚○○財物？）我不知道。」等語（見上開偵查卷第17
    頁、第134 頁），佐以被告己○○經法務部調查局施以測謊
    結果顯示：「己○○稱渠有參與搶奪庚○○的背包，上項問
    題經測試呈情緒波動反應，研判有說謊。」，有該局98年9
    月4 調科參字第0980460220號測謊報告書1 紙在卷可稽（見
    本院刑事卷貳），足認本件參與強盜告訴人庚○○背包之人
    為戊○○及丙○○，被告戊○○辯稱係被告己○○及丙○○
    所為云云，為卸責之詞，委不可採，證人己○○及丙○○附
    和其詞，亦不可採。
(三)、至於被告丙○○之辯護人陳德文律師辯護稱：被告丙○○犯
    案時所持之空氣槍經鑑定不具殺傷力，係觸犯刑法第339 條
    第1 項之詐欺取財罪等語。經查，被害人庚○○於深夜獨自
    一人停車時，遭被告戊○○、丙○○2 人持玩具空氣手槍抵
    住身體，於驚嚇之餘，被害人庚○○如何能分辨該槍是否具
    有殺傷力？且如前所述，該玩具空氣手槍相當質重、大部分
    均為金屬材質、質地堅硬，客觀上足以對人之生命、身體、
    安全構成威脅，具有危險性，應屬刑法第321 條第1 項第3
    款所定之兇器，故自不能以該作案之空氣槍事後經鑑定結果
    並未具殺傷力，即認被害人庚○○尚未達不能抗拒之程度。
    何況辯護人上開所辯，亦核與被告丙○○強取被害人庚○○
    財物之事實不符，故被告丙○○之辯護人陳德文律師上開所
    辯，顯與事實不符，委不可採。
(四)、綜上所述，被告戊○○、丙○○上開所辯，均係事後卸責之
    詞，委不可採，證人己○○附和其詞，亦不可採，被告戊○○、丙○○共犯事實三之加重強盜犯行，洵堪認定。
四、訊據被告己○○坦承有事實四所述之竊盜之犯行，且經共同
    被告戊○○、乙○○於本院審理中證述屬實，核與告訴人甲○○於本院審理中證述之情節大致相符（見本院98年7 月8
    日審判筆錄）。此外，並有現場照片4 紙在卷可稽，足認被
    告己○○之自白核與事實相符，被告己○○事實四所述之竊
    盜犯行洵堪認定。
五、核被告戊○○、己○○、乙○○及丙○○等4 人事實二所為
    ，均係犯刑法第277 條第1 項之傷害罪、第302 條第1 項之
    以非法方法剝奪他人行動自由罪。核被告戊○○、丙○○等
    2 人事實三所為，均係犯刑法第330 條第1 項之加重強盜罪
    。核被告己○○事實四所為，係犯刑法第320 條第1 項之竊
    盜罪。被告戊○○與己○○、乙○○及丙○○就上開傷害罪
    、妨害自由間，及被告戊○○與丙○○就上開加重強盜罪間
    ，有犯意聯絡與行為分擔，均應論以共同正犯。公訴人認被
    告戊○○、己○○、乙○○及丙○○等4 人事實二所為，尚
    觸犯刑法第325 條之搶奪罪，惟按債權人意圖促債務之履行
    ，以強暴脅迫方法，將債務人所有物搶去，妨害其行使所有
    權，應成立刑法第304 條第1 項之罪（見司法院院字第1435
    號解釋）。被告戊○○、己○○、乙○○及丙○○等4 人辯
    稱其等僅是於丁○○賠償之前短少之毒品海洛因前，暫時保
    管丁○○所有之上開自用小客車，後來丁○○雖未賠償之前
    短少之毒品海洛因，但其等亦主動將丁○○所有之上開自用
    小客車歸還予丁○○，並無意圖為自己不法所有之犯意等語
    ，而被告戊○○、己○○、乙○○及丙○○等4 人主動將丁○○所有之上開自用小客車歸還予丁○○，及被告丙○○於
    案發時駕駛丁○○所有之上開自用小客車，於下山後將車停
    放於臺北縣樹林市○○路旁，再一起搭乘乙○○所駕駛之上
    開自用小客車離開之事實，亦據告訴人丁○○於警詢中證述
    屬實，足認被告戊○○、己○○、乙○○及丙○○等4 人並
    無意圖為自己不法所有之犯意，核與刑法第325 條搶奪罪之
    構成要件不符，惟其等以強暴脅迫方法，將丁○○所有之上
    開自用小客車搶去，妨害其行使所有權，應認係成立刑法第
    304 條第1 項之強制罪，故起訴之法條容有未洽，惟其基本
    事實同一，起訴法條應予變更。再按刑法第302 條之妨害自
    由罪，係妨害他人自由之概括括規定，故行為人具有一定之
    目的，以非法方法剝奪人之行動自由者，除法律別有處罰較
    重之規定（例如略誘及擄人勒贖等罪），應適用各該規定處
    斷外，如以使人行無義務之事，或妨害人行使權利為目的，
    而其強暴脅迫已達於剝奪人行動自由之程度，即祇成立本罪
    ，不應再依同法第304 條論處。誠以此項使人行無義務之事
    ，或妨害人行使權利之低度行為，應為剝奪人之行動自由高
    度行為吸收，不能以其目的在使人行無義務之事，或妨害人
    行使權利，認係觸犯刑法第302 條第1 項及第304 條第1 項
    之兩罪名。且刑法第302 條第1 項之法定刑，既較第304 條
    第1 項為重，則以私行拘禁之方法妨害人自由，縱其目的使
    人行無義務之事，或妨害人行使權利，仍應逕依第302 條第
    1 項論罪，並無適用第304 條第1 項之餘地（最高法院25年
    上字第3132號、29年上字第2359、3757號判例參照），公訴
    人認被告4 人事實二所述向告訴人丁○○取得上開自用小客
    車之犯行，係另行起意，容有誤認，附此敘明。又如前所述
    ，被告戊○○、丙○○強盜告訴人庚○○財物時所持之空氣
    槍1 支，雖經送鑑定認無殺傷力，有內政部警政署刑事警察
    局97年8 月25日刑鑑字第0970110903號槍彈鑑定書1 份在卷
    可稽，惟其大部分為金屬材質，相當厚重，且質地堅硬，客
    觀上足以對人之生命、身體、安全構成威脅，具有危險性，
    應屬刑法第321 條第1 項第3 款所定之兇器。檢察官起訴書
    認被告係犯刑法第328 條第1 項之強盜罪，尚有未洽，惟其
    起訴基本社會事實同一，爰依法變更起訴法條。又公訴意旨
    雖認被告己○○係與被告戊○○、乙○○共犯事實四所述之
    竊盜行為，係犯同法第321 條第1 項第4 款之加重竊盜罪嫌
    等語，然如後所述，事實四之竊盜行為，係被告己○○所為
    ，無證據證明被告戊○○、乙○○與被告己○○有竊盜之犯
    意聯絡及行為之分擔，是被告己○○所犯應係刑法第320 條
    第1 項之竊盜罪，公訴意旨上開所認，容有未洽，惟其起訴
    之基本社會事實相同，爰逕予變更起訴法條。再被告戊○○
    、己○○、乙○○及丙○○等4 人於密切緊接時地內，先後
    多次對告訴人丁○○為傷害等舉動，為完成單一犯罪之各別
    動作，應屬接續犯之包括一罪。被告戊○○、己○○、乙○○及丙○○等4 人以非法方法剝奪被害人丁○○之行動自由
    ，剝奪他人行動自由之行為並未間斷，仍為包括的一個實行
    行為之繼續，祇應論以單純一罪（最高法高法院著有29年上
    字第2553號著有判例）。又被告戊○○、丙○○所犯上開傷
    害、妨害自由、加重強盜3 罪間；被告己○○所犯上開傷害
    、妨害自由、竊盜3 罪間；被告乙○○所犯上開傷害、妨害
    自由2 罪間，犯意各別，行為互殊，顯係另行起意，應予分
    論併罰。被告戊○○、己○○、丙○○等3 人有如事實一所
    載前科及刑之執行情形，有臺灣高等法院被告前案紀錄表各
    1 份在卷可稽，其等於受有期徒刑執行完畢後5 年內，故意
    再犯本件有期徒刑以上之3 罪，均為累犯，應依法加重其刑
    。爰審酌被告4 人之素行，其等犯罪之動機、目的、手段、
    參與犯罪之程度、犯罪所生之損害，及犯罪後尚未與被害人
    和解，被告己○○、乙○○坦承全部犯行，被告戊○○、丙○○2 人僅坦承部分犯行之犯後態度等一切情狀，各量處如
    主文所示之刑，並定其等應執行之刑。
六、扣案不具殺傷力之空氣手槍1 支，係被告戊○○所有，且為
    供本件事實二之妨害自由、傷害，及事實三之強盜犯罪所用
    之物，業據被告戊○○於警詢、偵查中供承在卷，應依刑法
    第38條第1 項第2 款規定併予宣告沒收。另扣案之玩具塑膠
    子彈17顆，因被告戊○○係以持玩具空氣手槍假冒真槍犯罪
    ，如其將高壓氣體鋼瓶及玩具塑膠子彈等配備一起裝上，反
    而會被識破，故無法證明於被告戊○○住處玩具空氣手槍包
    裝盒內查獲之玩具塑膠子彈17顆與本案有關，爰不併予宣告
    沒收，附此敘明。
貳、無罪部分（被告戊○○、乙○○被訴竊盜罪）：
一、起訴意旨略以：被告戊○○、乙○○與己○○共犯事實四所
    述之竊盜犯行，因認被告戊○○、乙○○涉共犯刑法第321
    條第1 項第4 款之加重竊盜罪嫌。
二、按犯罪事實應依證據認定之，無證據不得認定犯罪事實；不
    能證明被告犯罪者，應諭知無罪之判決，刑事訴訟法第154
    條第2 項、第301 條第1 項分別定有明文。又刑事訴訟法上
    所謂認定事實之證據，係指足以認定被告確有犯罪行為之積
    極證據而言，該項證據自須適合於被告犯罪事實之認定，始
    得採為斷罪資料；且事實之認定應憑證據，如未發現相當證
    據，或證據不足以證明，自不能以推測或擬制之方法，以為
    裁判之依據；次按認定不利於被告之事實，須依積極證據，
    茍積極之證據本身存有瑕疵而不足為不利於被告事實之認定
    ，即應為有利於被告之認定，更不必有何有利之證據，而此
    用以證明犯罪事實之證據，猶須於通常一般人均不至於有所
    懷疑，堪予確信其已臻真實者，始得據以為有罪之認定，倘
    其證明尚未達到此一程度，而有合理性之懷疑存在，致使無
    從為有罪之確信時，即應為無罪之判決，最高法院29年上字
    第3105號、30年上字第816 號、40年臺上字第86號、76年臺
    上字第4986號判例意旨及82年度臺上字第163 號判決意旨可
    循。又按告訴人指訴是以被告受刑事訴追為目的，是其陳述
    是否與事實相符，仍應調查其他證據以資審認，不得僅憑告
    訴人指訴據遽令被告入罪；復按告訴人之陳述如無瑕疵，且
    就其他方面調查又與事實相符，固足採為科刑之基礎，倘其
    陳述尚有瑕疵，則在未究明前，自不得遽採為論罪科刑之根
    據；而所謂無瑕疵，係指被害人所為不利被告之陳述，與社
    會上之一般生活經驗或卷附其他客觀事證並無矛盾而言，至
    所謂就其他方面調查認與事實相符，非僅以所援用之旁證足
    以證明被害結果為已足，尤須綜合一切積極佐證，除認定被
    告確為加害人之外，在推理上無從另為其他合理原因之假設
    而言（最高法院52年台上字第1300號著有判例及92年度台上
    字第5580號裁判亦可參照）。
三、公訴人認被告戊○○、乙○○有事實四之竊盜犯行，係以告
    訴人甲○○於警詢、偵查中之指訴，及被告乙○○、戊○○
    於警詢、偵查及共同被告己○○於偵查之供述為主要論據。
四、訊據被告戊○○、乙○○堅決否認有與被告己○○共犯前述
    事實四竊盜之犯行，被告戊○○辯稱：伊與其弟己○○搭乘
    其配偶乙○○所駕駛之自用小客車要去找朋友，當時伊因有
    施用海洛因，施用完之後即在車上睡覺，所以不知道被告己○○下車進入錦春西藥房行竊，而警察是拿車主的照片讓告
    訴人指認，所以告訴人才指認係伊進入錦春西藥房行竊等語
    。被告乙○○則辯稱：伊駕車搭載被告己○○、戊○○行經
    錦春西藥房，因有施用海洛因之習慣，所以停車於錦春西藥
    房門口，再下車進入西藥房欲購買針筒，因裡面無人看店而
    沒有買到，乃上車欲離開，伊上車時有告訴己○○說沒有買
    到，因為裡面沒有人看店，己○○聽到之後就說等一下，並
    下車，伊不知道被告己○○下車是要進入錦春西藥房行竊等
    語。經查：
(一)、公訴人認為係被告戊○○進入錦春西藥房行竊，係以證人甲○○於警詢、偵查中之證詞，及被告己○○於偵查中之供詞
    為依據，惟查：
(1)、告訴人甲○○於本院審理中證稱：「（97年7 月1 日當時你
    是否經營錦春西藥房？）是的。」、「（當天傍晚6 點40分
    左右西藥房是否有發生何事情？）當時我出去大約3 分鐘去
    買便當，我回來之後，看到有一部車子停在我的門口，因為
    之前有發生錢丟掉過，我有報案，我很敏感，所以我就把車
    號記下來，我記完車號還沒有進門之前就有看到一個男的在
    我的西藥房裡面翻箱倒櫃，我聽到外面的清潔工說本來是一
    個女的先進去，看到沒有人出來之後，那個男的才進去，至
    於是不是那個女的是否有叫那個男的進去我沒有聽到，但是
    我判斷應該是這樣，我要進門時那個男的就在裡面翻來翻去
    ，我不敢進去，就在玻璃門外看，我也不敢喊怕他有拿槍，
    這個男的看到我之後他就出來說裡面都沒有人，他就很緊張
    要去開車，我就叫他不要走，我進去看到機台裡面的錢不見
    了，我出來看他已經走了，我就打電話給管區警察來處理。
    」、「（是否能夠確認進去你藥房裡的人是否在庭上？）因
    為離現在時間很久所以要看照片，因為當時我有指認照片。
    」、「（提示97偵29468 號第21、22頁照片，有何意見？）
    就是編號5 號的人，警察說是姓傅的，我確認就是他，本人
    我看不出來，是管區調出來的照片。」、「（你回來之後你
    有看到女生？）我沒有看到女生，但是我知道有3 個人，因
    為車裡面有2 個人，當時車子的窗戶是關起來的。」、「（
    當時那部車子停離你西藥房多遠？）在店門口，車頭向南。
    」、「（你剛才是否說有清潔隊的人跟你說女生先進去？）
    是的，是他跟我說女的先進去男的再進去，可能是看到沒有
    人男的再進去。」、「（清潔隊的人員是否有跟你說是女的
    上車之後男的再從車上下來？）沒有。」、「（提示上開卷
    第62、63頁，你之前在偵查中說你確認是戊○○，是否實在
    ？）我是看照片指認，就是5 號。」、「（去店內拿錢的人
    你是否有面對面看到？）有，我還有跟他交談。」、「（你
    是否可以描述警詢指認過程？）我報案後來了3 個警察，1
    個來採指紋，1 個說既然知道車號就叫警察調照片出來指認
    就可以知道，我就去指認照片。」、「（從你看到的過程中
    第3 個人是否有下車過，或與另外2 人有交談？）沒有，我
    只有看到男的跟車上的2 個人。」、「（你在97年8 月21日
    警詢所說當天共有1 男1 女從我店內走出，與你現在所述不
    符，有何意見？）女的進去是清潔工跟我說的，我沒有看到
    。」、「（你在97年8 月21日警詢的時候你說我直覺歹徒拿
    了我的錢，但是你在97年10月23日偵查中說你親眼看到戊○○拿你擺放在機台上的現金，何者為真？）我在玻璃門外看
    到他在翻我的機台，我的機台裡面都是放錢，他翻我的機台
    不是拿我的錢，不然是要做什麼。」、「（你跟歹徒正面看
    到的時間？）沒有多少秒，因為他很匆忙，他就跟我說裡面
    沒有人。」、「（你看到他的點？）就是在大門口，他在室
    內。」、「（你進去看機台之後再出來，車子是否已經開走
    ？）車子還沒有走，我就趕快看車號，車子是發動剛要走。
    」、「（你有沒有看到何人把車子開走？）沒有看到。」、
    「（有無從你進去到出來有無聽到車內的人發出什麼聲音？
    ）我沒有注意，門窗關著我也聽不到。」、「（你除了和從
    你店裡出來的男人講話之外還有和其他2 人說過話？）沒有
    。」、「（其他2 人你有沒有看到？）我有看到人但是看不
    清楚臉，因為他們在車上。」、「（你與進入藥房內的人正
    面接觸時間多久？）只有看一下，只有一瞬間，但我有看到
    臉。」等語（見本院98年7 月8 日審判筆錄），告訴人與進
    入行竊之人瞬間接觸，本即有無法正確記憶行竊者特徵，而
    有誤認之可能。何況警察第一次提供照片供告訴人甲○○指
    認時，並未連同被告己○○之照片一起提供告訴人甲○○指
    認，而被告己○○與被告戊○○係兄弟，本即有幾分相似，
    故告訴人甲○○是否因警察第一次僅提供戊○○之照片，並
    未連同被告己○○之照片一起提供予告訴人甲○○指認，因
    此產生先入為主之錯誤，本即可能。再者，告訴人甲○○於
    店門口發現有人在店內將收銀櫃檯打開，縱然一人不敢獨自
    進入店內加以逮捕，為何不在店外大聲喊叫制止，且在店外
    與行竊者交談，目睹行竊者攜帶贓物離去，而僅記下車號報
    警之處理方式，亦有違一般常情，則告訴人甲○○究竟是否
    確實有親眼目睹何人在店內行竊，或者僅係他人提供車號予
    告訴人，即有疑義，故告訴人甲○○之證詞，僅能證明告訴
    人甲○○所經營之錦春西藥房遭竊，但無法證明進入店內行
    竊之人是否確為被告戊○○。
(2)、又被告戊○○至始至終均否認有進入錦春西藥房內行竊，且
    共同被告乙○○於警詢及本院審理中亦始終堅稱係被告己○○進入錦春西藥房，而被告己○○於警詢中供稱：「（請問
    當日是由何人取去西藥房櫃檯之現金？）當日是由我一人取
    走西藥房之現金。」、「先由乙○○進入要購買東西，結果
    老闆不在，她出來後說老闆不在，我就下車走到店內要買東
    西，到櫃檯後看見有現金，我拿了就走。」、「（你當時有
    無吩咐乙○○或傳世濰幫你把風，老闆回來跟你說一下？）
    沒有。」、「當日戊○○都在車上，沒有下車，老闆可能認
    錯。」等語（見臺灣板橋地方法院檢察署97年度偵字第2946
    8 號偵查卷第10頁）。於本院審理中證稱：「（當天在藥局
    偷竊現金的人為何人？）是我。」、「（偷來的現金後來如
    何分配？）沒有分配，我哥哥和我嫂子都不知道。」、「（
    他們沒有問你為何要進去藥局？）乙○○先進去後看到沒有
    人就出來，我因為知道那間西藥房把針筒放在哪邊所以我就
    自己進去，想說我要把錢直接丟在桌上把針筒買走，他們都
    沒有問我，我也沒有跟他們說。」、「（西藥房的老闆回來
    的時候，你有沒有看到老闆？）沒有。」等語（見本院98年
    10月7 日審判筆錄）；其於偵查中係因告訴人甲○○證稱進
    入係被告戊○○進入錦春西藥房行竊後，始改供稱：「當時
    乙○○是要進去買東西，出來說老闆不在，傳世濰就進去。
    」等語（見上開偵查卷第62頁、第63頁），則被告己○○於
    偵查中供稱係被告戊○○進入錦春西藥房行竊等語，是否屬
    實即有存疑，故應以被告己○○於警詢及本院審理中自白係
    其進入錦春西藥房行竊較為可採。
(二)、至於被告乙○○、戊○○就被告己○○之上開竊盜犯行，是
    否有犯意聯絡或行為分擔，被告乙○○、傳世濰至始至終均
    否認知情。再者，被告乙○○若有竊盜之犯意，則被告乙○○於之前進入告訴人甲○○所經營之錦春西藥房購物，發現
    店內無人時，當可立即行竊，何須出來告知被告己○○，再
    由被告己○○進去行竊，而徒增竊盜被捕之風險？又被告戊○○於警詢中供稱係被告乙○○、己○○一起進入竊盜等語
    ，核與係被告己○○一人獨自進入錦春西藥房竊盜之事實不
    符，足認其辯稱當時在車上睡覺，不知情等語，尚非虛妄。
    又縱然懷疑被告乙○○、戊○○知悉被告己○○進入錦春西
    藥房行竊，然既查無被告乙○○、戊○○就上開竊盜，與被
    告己○○間有何犯意聯絡或行為分擔之任何事證，自不能僅
    以被告乙○○、戊○○知情，即認其係竊盜之共犯。
五、綜上所述，公訴人所舉事證，尚有合理性之懷疑存在，致使
    無從說服本院確信被告乙○○、戊○○2 人有公訴人所指之
    此部分竊盜犯行，此外，復查無其他積極事證足認被告乙○○、戊○○等2 人有此部分之竊盜犯行，故依「罪證有疑，
    利於被告」之原則，不能證明其等犯罪，揆諸首開法條規定
    及判例意旨，自應就此部分為被告乙○○、戊○○等2 人無
    罪之諭知，以昭審慎。
據上論斷，應依刑事訴訟法第299 條第1 項前段、第300 條、第
301 條第1 項，刑法第28條、第277 條第1 項、第302 條第1項
、第320 條第1 項、第330 條第1 項、第47條第1 項、第51條第
5 款、第38條第1 項第2 款，刑法施行法第1 條之1 第1 項、第
2 項前段，判決如主文。
本案經檢察官馮君傑到庭執行職務。
中    華    民    國    98    年    11    月    5     日
             刑事第十七庭 審判長 法  官  曾正耀
                                 法  官  林鈺琅
                                 法  官  張兆光
以上正本證明與原本無異。
如不服本判決，應於判決送達後10日內敘明上訴理由，向本院提
出上訴狀（應附繕本）。
                                 書記官  田世杰
中    華    民    國    98    年    11    月    5     日
附錄本案論罪科刑法條全文：
刑法第277條
傷害人之身體或健康者，處3 年以下有期徒刑、拘役或1 千元以
下罰金。
刑法第302條第1項
私行拘禁或以其他非法方法，剝奪人之行動自由者，處 5 年以下
有期徒刑、拘役或 3 百元以下罰金。
刑法第320條第1項
意圖為自己或第三人不法之所有，而竊取他人之動產者，為竊盜
罪，處5 年以下有期徒刑、拘役或5 百元以下罰金。
刑法第330條
犯強盜罪而有第321 條第1 項各款情形之一者，處7 年以上有期
徒刑。


司法院資訊處製作；財團法人民間司法改革基金會備份。
